臺灣嘉義地方法院嘉義簡易庭民事小額判決
111年度嘉小字第585號
原      告  國泰世紀產物保險股份有限公司


法定代理人  陳萬祥  

訴訟代理人  吳振群律師
            王逸傑  
            葉庭歡  
被      告  阮馨瑩即阮映昌

訴訟代理人  蔡一誠  
上列當事人間侵權行為損害賠償(交通)事件，本院於民國111年1
1月24日言詞辯論終結，判決如下：
    主    文
被告應給付原告新臺幣10,900元，及自民國111年10月21日起至
清償日止按年息5％計算之利息。
原告其餘之訴駁回。
訴訟費用新臺幣1,000元由被告負擔新臺幣474元，餘由原告負擔
。
本判決第1項得假執行。
    理由要領
民事訴訟法第222條第2項規定「當事人已證明受有損害而不能
  證明其數額或證明顯有重大困難者，法院應審酌一切情況，依
  所得心證定其數額」，第436條之8第1項規定「關於請求給付
  金錢或其他代替物或有價證券之訴訟，其標的金額或價額在新
  台幣十萬元以下者，適用本章所定之小額程序」，第436條之1
  8第1項規定「判決書得僅記載主文，就當事人有爭執事項，於
  必要時得加記理由要領」，第436條之14第2款規定「有下列各
  款情形之一者，法院得不調查證據，而審酌一切情況，認定事
  實，為公平之裁判︰二、調查證據所需時間、費用與當事人之
  請求顯不相當者」。
本院依兩造之主張及舉證，判斷如下： 
㈠被告為交通事故之肇事因素，訴外人莊志鴻無肇事因素。
㈡車牌號碼000-0000號汽車非運輸業用，遭毀損時出廠已5年7月
  ，修復費用新臺幣（下同）23,000元，包含零件即耗材1,500
  元及凹痕修復、烤漆、拋光、拆裝等工資21,500元。零件部分
  以附表所示定率遞減法計算折舊後為150元，又上開工資經核
  係修復車門使之接近為新品，惟證明其數額多寡顯有重大困難
  ，爰依民事訴訟法第222條第2項、第436條之14第2款規定，斟
  酌上開汽車為Mercedes-Benz品牌、車齡5年7月、外觀尚屬完
  整等一切情況，認定其半數即10,750元為合理，連同上開零件
  150元合計10,900元（計算式：21,500*1/2+150＝10,900）。
㈢原告依侵權行為、保險人代位權之法律關係，請求被告給付10,
  900元，及自變更之訴起訴狀繕本送達翌日即民國111年10月21
  日起至清償日止按年息5％計算之利息，為有理由，應予准許；
  逾此部分，為無理由，應予駁回。
中　　華　　民　　國　　111 　年　  12　　月　　8　 　日
               臺灣嘉義地方法院嘉義簡易庭
                         法　官  廖政勝
以上正本係照原本作成。　　　　　　　　　　　　　　　　　
如不服本判決，應於判決送達後20日內，以其違背法令為理由（
表明判決所違背之法令及其具體內容，與依訴訟資料可認為判決
有違背法令之具體事實），向本院提出上訴狀，並按應送達於他
造之人數提出繕本或影本，及繳納第二審裁判費。
中　　華　　民　　國　　111 　年　　12　　月　　8 　　日
                         書記官  林金福
附表
依行政院所頒固定資產耐用年數表及固定資產折舊率之規定，【
非運輸業用客車、貨車】之耐用年數為5年，依定率遞減法每年
折舊1000分之369，另依營利事業所得稅查核準則第95條第6項規
定「固定資產提列折舊採用定率遞減法者，以1年為計算單位，
其使用期間未滿1年者，按實際使用之月數相當於全年之比例計
算之，不滿1月者，以1月計」，上開【非運輸業用客車、貨車】
自出廠日迄本件車禍發生時已使用逾5年，則零件扣除折舊後之
修復費用估定為150元。計算式：
折舊時間           金額
第1年折舊值        1,500×0.369=554
第1年折舊後價值    1,500-554=946
第2年折舊值        946×0.369=349
第2年折舊後價值    946-349=597
第3年折舊值        597×0.369=220
第3年折舊後價值    597-220=377
第4年折舊值        377×0.369=139
第4年折舊後價值    377-139=238
第5年折舊值        238×0.369=88
第5年折舊後價值    238-88=150